臺灣士林地方法院刑事裁定
111年度聲字第917號
聲  請  人  臺灣士林地方檢察署檢察官
受  刑  人  黃騰禎


上列聲請人因受刑人數罪併罰有二裁判以上，聲請定其應執行刑
（111年度執聲字第601號），本院裁定如下：
    主  文
黃騰禎所犯如附表所示各罪判處之刑，應執行拘役肆拾伍日，如
易科罰金，以新臺幣壹仟元折算壹日。
    理  由
一、聲請意旨略以：受刑人黃騰禎因犯竊盜案件，先後經判決確
    定如附表，應依刑法第53條及第51條第6款，定其應執行之
    刑，爰依刑事訴訟法第477條第1項聲請裁定等語。
二、按裁判確定前犯數罪者，併合處罰之；數罪併罰，分別宣告
    其罪之刑，若宣告多數拘役者，比照前款定其刑期，但不得
    逾120日，刑法第50條第1項前段、第51條第6款分別定有明
    文。又數罪併罰，有二裁判以上者，依第51條之規定，定其
    應執行之刑，刑法第53條亦規定甚明。次按數罪併罰，應依
    分別宣告其罪之刑為基礎，定其應執行刑，此觀刑法第51條
    規定自明，故一裁判宣告數罪之刑，雖曾經定其執行刑，但
    如再與其他裁判宣告之刑定其執行刑時，前定之執行刑當然
    失效，仍應以其各罪宣告之刑為基礎，定其執行刑，上開更
    定之應執行刑，不應比前定之應執行刑加計其他裁判所處刑
    期後為重，否則即與法律秩序理念及法律目的之內部界限有
    違，難認適法。又數罪併罰之數刑罰有部分縱已執行完畢，
    於嗣後與他罪合併定執行刑，乃由檢察官換發執行指揮書執
    行應執行刑時，其前已執行之有期徒刑部分，應予扣除而已
    ，此種情形仍符合數罪併罰要件。再按數罪併罰已經裁判定
    應執行刑確定之各罪，如再就其各罪之全部或部分重複定應
    執行刑，均屬違反一事不再理原則，不以定刑之各罪範圍全
    部相同者為限。然已經定應執行刑確定之各罪，如因增加經
    另案判決確定合於數罪併罰之其他犯罪，或原定應執行刑之
    數罪中有部分犯罪，因非常上訴、再審程序而經撤銷改判，
    或有赦免、減刑等情形，致原裁判定刑之基礎已經變動，或
    其他客觀上有責罰顯不相當之特殊情形，為維護極重要之公
    共利益，而有另定應執行刑之必要者，法院即不受原確定裁
    定實質確定力之拘束
三、查本件受刑人所犯如附表所示之罪，先後經本院以如附表所
    示之判決，判處如附表所示之刑，均經分別確定在案，且該
    案犯罪事實最後判決之法院為本院，有各該判決書、臺灣高
    等法院被告前案紀錄表在卷足參（見本院卷第11頁至第23頁
    、第25頁至第28頁、第29頁至第41頁）。又受刑人所犯如附
    表編號1所示之罪，雖已執行完畢，然仍得與附表編號2、3
    所示之罪，合併定其應執行刑。茲聲請人依刑事訴訟法第47
    7條第1項規定，以本院為犯罪事實最後判決之法院，聲請就
    如附表所示各罪所處之刑定應執行之刑，其聲請經核尚無不
    合，應予准許。又受刑人所犯如附表編號1、2所示之罪，雖
    曾經本院以110年度聲字第330號裁定應執行拘役40日確定，
    依前說明，前定之執行刑當然失效，本院自應以其各罪宣告
    刑為基礎，惟仍不得較上開已定應執行刑之40日加計如附表
    編號3所判處拘役10日之總和50日為重。爰審酌本件內部性
    及外部性界限，受刑人所犯各罪之類型、態樣、侵害法益、
    情節及行為次數，兼衡刑罰經濟與公平、比例原則，對於受
    刑人所犯數罪為整體非難評價，裁定定其應執行刑，並諭知
    如主文所示之易科罰金折算標準。又考量本件自由裁量之範
    圍應受內部性及外部性界限之拘束，是其牽涉案件情節單純
    ，可資減讓之刑期幅度有限，顯無必要再命受刑人以言詞、
    書面或其他適當方式陳述意見，附此敘明。
四、依刑事訴訟法第477條第1項，刑法第50條第1項前段、第53
    條、第51條第6款、第41條第1項前段，裁定如主文。
中　　華　　民　　國　　111 　年　　8 　　月　　31　　日
        　　　　 刑事第五庭   法　官    李昭然
以上正本證明與原本無異。
如不服本裁定，應於送達後5日內，向本院提出抗告狀
因疫情而遲誤不變期間，得向法院聲請回復原狀。
                              書記官    江定宜
中　　華　　民　　國　　111 　年　　8 　　月　　31　　日
附表：
編            號         1         2         3 罪            名  竊盜 竊盜 竊盜 宣     告     刑  拘役20日 拘役30日 拘役10日 犯   罪   日  期  108年10月4日 109年6月14日 109年2月17日 偵   查   機  關 年   度   案  號  臺灣士林地方檢察署108年度偵字第15544號 臺灣士林地方檢察署109年度偵緝字第1294號 臺灣士林地方檢察署109年度偵字第3877號 最  後   事實審 法    院 臺灣士林地方法院 臺灣士林地方法院 臺灣士林地方法院  案    號 109年度易字第151號 109年度士簡字第782號 109年度易字第303號  判決日期 109年7月6日 109年11月27日 109年11月11日 確  定  判  決 法    院 臺灣士林地方法院 臺灣士林地方法院 臺灣士林地方法院  案    號 109年度易字第151號 109年度士簡字第782號 109年度易字第303號  判    決 確定日期 109年8月4日 109年12月30日 109年12月21日 是否為得易科罰金之案件         是       是         是 備             註  臺灣士林地方檢察署109年度執字第4490號（已執畢） 臺灣士林地方檢察署110年度執字第1106號 臺灣士林地方檢察署111年度執字第2973號   附表編號1至2所示之罪，業經臺灣士林地方法院以110年度聲字第330號裁定應執行拘役40日